# 完工百分比法确认收入后，决算金额与合同金额差异较大

提问人：sunyulu 时间：2015-12-16 15:46:16
某公司为工程类企业，按照完工百分比法确认收入。 2013 年公司与甲公司签订工程施工合同，合同金额 1000 万，项目于 2014 年完工，企业账面在 2013 年和 2014 年已经按照完工百分比法确认了 1000 万收入，但 2015 年该项目决算金额认定为 900 万，请问差额 100万该如何处理，冲减 2015 年度当期收入还是做前期差错更正？谢谢指导！

回答人：chenyiwei
为何决算结果与合同金额差异很大？导致该差异的原因是否在资产负债表日已经存在，能否合理预见，还是后续新出现的状态或情况？ 如果不属于前期差错的，则调整收入的影响只能计入决算当期的损益。